【裁判字號】    90,易,1331
【裁判日期】    900430
【裁判案由】    竊盜
【裁判全文】
臺灣高雄地方法院刑事判決                          九十年度易字第一三三一號
    公  訴  人  臺灣高雄地方法院檢察署檢察官
    被      告  乙○○
右列被告因竊盜案件，經檢察官提起公訴（九十年度偵字第五四○三號），本院判決
如左：
    主  文
乙○○毀越安全設備竊盜，處有期徒刑捌月。
    事  實
一、乙○○因失業缺錢花用，又見位於其住家附近高雄市○○區○○街一九○巷六號
    一樓之宏全會計事務所辦公室，夜間乏人看管，有機可趁，竟意圖為自己不法之
    所有，於民國九十年二月九日凌晨三時許，至上址之宏全會計事務所辦公室，徒
    手折彎該辦公室後方鋁窗上之鋁條，由該窗戶攀爬入內行竊，共計竊得甲○○所
    有之電腦一台、手錶三支、行動電話二具（一具為摩托羅拉ＬＣ二○○○型，一
    具為諾基亞六一五○型）、飾品、現金新台幣（下同）二萬餘元及印章一枚，得
    手後，遂將前開竊得之物藏放於高雄市○○區○○街一九○巷四之一號之住處房
    間內。嗣經警於上址宏全會計事務所辦公室內採得三枚指紋，經送請內政部警政
    署刑事警察局鑑定後，發現與乙○○之指紋相吻而查悉上情。
二、案經高雄市政府警察局小港分局移請臺灣高雄地方法院檢查署檢察官偵查起訴。
    理  由
一、訊據被告乙○○對於九十年二月九日凌晨三時許，至高雄市小港區一九○巷六號
    一樓宏全會計事務所辦公室，折彎該辦公室後方鋁窗上之鋁條，並由該窗攀爬入
    內行竊，共計竊得電腦一部、手錶三支、行動電話二具、飾品、現金二萬餘元及
    印章一枚之事實坦承不諱，核與證人即被害人甲○○之證詞相符，並有贓物認領
    保管收據二紙、搜索執行報告一紙、搜索扣押證明筆錄一紙、執行搜索現場取證
    照片六張、刑案現場照片四張附卷可稽，而警方於高雄市○○區○○街一九○巷
    六號一樓內電腦變壓器上取得之指紋三枚，經送請內政部警政署刑事警察局鑑驗
    結果，與被告指紋卡右小指、右指環指紋相符，亦有該局九十年二月十九日（九
    ○）刑紋字第二二三三二號鑑驗書可參，足見被告之自白與事實相符，洵堪採為
    論罪科刑之依據。事證明確，被告犯行應堪認定。
二、查高雄市○○區○○街一九○巷六號為公寓，本件失竊地點之高雄市○○區○○
    街一九○巷六號一樓係供作辦公室使用，平日夜間並無人留守於該處，且一樓與
    其上各樓層均有獨立之出入門戶等情，業經證人甲○○證述綦詳，是高雄市○○
    區○○街一九○巷六號一樓非屬住宅或有人居住之建築物甚明。又查窗戶屬安全
    設備，被告徒手折彎鋁窗上之鋁條，攀爬窗戶進入行竊之行為，應係犯刑法第三
    百二十一條第一項第二款之毀越安全設備竊盜罪。公訴人漏未斟酌此點，而認被
    告所犯係刑法第三百二十一條第一項第一款之於夜間侵入住宅竊盜罪，尚有未洽
    ，惟其基本事實同一，本院自應予審理，並變更其起訴法條。爰審酌被告前於八
    十六年間，因竊盜案件經法院判處拘役五十日，緩刑二年在案，有臺灣高等法院
    被告全國前案紀錄表可佐，本應知所警惕，竟仍再犯本件竊盜犯行，顯見其惡性
    非輕，惟念其犯後坦承犯行，深具悔意等一切情狀，量處如主文所示之刑。
三、公訴意旨另以：被告意圖為自己不法之所有，於九十年一月二十四日下午四時許
    ，至高雄市○鎮區○○街一九○巷六號之甲○○住處，侵入屋內行竊，共計竊得
    電腦一台、現金及外幣價值約二萬餘元，因認被告涉有刑法第三百二十條第一項
    之竊盜罪嫌。
四、按犯罪事實應依證據認定，無證據不得推定其犯罪事實，刑事訴訟法第一百五十
    四條定有明文。訊據被告則堅詞否認有何公訴人所指此部分之犯行，辯稱：伊只
    有去高雄市○○區○○街一九○巷六號偷過一次而以等語。經查，被告前於警訊
    中即供稱僅行竊一次，且警方於九十年二月二十七日，至被告位於高雄市○○區
    ○○街一九○巷四之一號住處房間所查獲之贓物，均係證人甲○○於九十年二月
    九日凌晨三時許失竊之物一情，並經證人甲○○於警訊中陳述明確（見九十年三
    月二日警訊筆錄），足見被告所辯之情非虛。此外，本院復查無其他積極證據足
    認被告確有公訴人所指此部分之犯行，惟公訴意旨認此部分與前揭論罪科刑之加
    重竊盜罪間，有連續犯之關係，屬裁判上之一罪，爰不另為無罪之諭知。
據上論斷，應依刑事訴訟法第二百九十九條第一項前段、第三百條，刑法第三百二十
一條第一項第二款，判決如主文。
中      華      民      國    九十      年      四      月     三十     日
                                  臺灣高雄地方法院刑事第七庭
                                      法  官    曾  淑  娟
右正本證明與原本無異。
如不服本判決，應於判決送達後十日內，向本院提出上訴狀。
                                      書記官    陳  恩  如
中      華      民      國    九十      年      五      月       二     日
附錄本判決論罪之法條：
刑法第三百二十一條第一項第二款：
犯竊盜罪而有左列情形之一者，處六月以上五年以下有期徒刑：
二、毀越門扇、牆垣或其他安全設備而犯之者。


司法院資訊處製作；財團法人民間司法改革基金會備份。
